【裁判字號】    97,家聲,46
【裁判日期】    970819
【裁判案由】    指定親屬會議會員
【裁判全文】
臺灣基隆地方法院民事裁定              97年度家聲字第46號
聲  請  人  己○○
            丙○○
            甲○○
            乙○○
            丁○○
            戊○○
                      上六人共.
相  對  人  庚○○○
上列當事人間聲請指定親屬會議會員事件，本院裁定如下：
    主  文
指定己○○、甲○○、乙○○、丁○○、戊○○為禁治產人庚○○○（女，民國○○年○月○日生，身分證統一編號：Ｚ000
000000號）之親屬會議會員。
聲請程序費用由禁治產人負擔。
    理  由
一、按監護人對於受監護人之財產，非為受監護人之利益不得使
    用或處分。為不動產之處分時，並應得親屬會議之允許，民
    法第1101條定有明文，次按依民法之規定應開親屬會議時，
    由當事人、法定代理人、或其他利害關係人召集之，親屬會
    議以會員5人組織之，親屬會議會員應就被繼承人之左列親
    屬與順序定之：1.直系血親尊親屬，2.三親等內旁系血親尊
    親屬，3.四親等內之同輩血親，無民法第1131條規定之親屬
    ，或親屬不足法定人數時，法院得因有召集權人之聲請，於
    其他親屬中指定之，民法第1129條、第1130條、第1131條第
    1項、第1132條第1項亦分別定有明文。
二、聲請意旨略以：聲請人分別為禁治產人庚○○○（年籍資料
    詳如主文第1項所載）之直系血親卑親屬，庚○○○經本院
    以96年度禁字第58號裁定宣告為禁治產人後，經本院以96年
    度家聲字第17號指定丙○○、乙○○、甲○○、丁○○、戊○○為親屬會議成員，並經本院以97年度監字第26號指定聲
    請人丙○○為庚○○○之監護人，因家族擬處分庚○○○所
    有之不動產用以支付庚○○○之醫藥費，然因民法規定監護
    人不得為親屬會議成員，為處分庚○○○之不動產，確有召
    開親屬會議之必要，爰聲請指定庚○○○之親屬己○○、甲○○、乙○○、丁○○、戊○○為其親屬會議會員等語，並
    提出本院97年度監字第17號裁定確定證明書、97年度監字第
    26號裁定及確定證明書、戶籍謄本等件（均影本附卷）為證
    。
三、聲請人主張聲請人丙○○為庚○○○之監謢人，為處分庚○○○之不動產，有召開親屬會議之必要，惟庚○○○並無民
    法第1131條第1項第1款所定之親屬為其親屬會議會員，並據
    提出上開證據為證，聲請人聲請選任親屬會議會員5人，洵
    無不合，應予准許。經查，己○○、甲○○、乙○○、丁○○、戊○○為聲請人及相對人之親屬，渠等與聲請人及相對
    人之關係均屬親近，宜選任渠等為禁治產人庚○○○親屬會
    議之會員，爰裁定如主文所示。
四、依非訟事件法第158條第3項，裁定如主文。
中    華    民    國    97    年    8     月    19    日
                  家事法庭法  官  徐世禎
以上正本係照原本作成。
如對本裁定抗告，應於本裁定送達後10日內，向本院提出抗告狀
，並繳納抗告費新臺幣1000元。
中    華    民    國    97    年    8     月    19    日
                          書記官  周素秋


司法院資訊處製作；財團法人民間司法改革基金會備份。
